

CONTACT

+33 6 40 64 93 10

florent.sanlaville@protonmail.ch

Mulhouse, France

linkedin.com/in/flo-slv

links.flo-slv.dev

LANGUES

Français

Anglais

PROGRAMMATION

- HTML
- CSS / Tailwind CSS
- JavaScript
- · React.js
- Next.js 13 / Vercel
- Mongo DB / Prisma
- Git / GitHub
- Commandes Linux / Bash

HOBBIES

- Musculation
- Natation
- · Course à pied
- · Lecture: Tolkien, B. Werber
- J'apprends TypeScript, Rust et Lua en live sur Twitch.

Florent SANLAVILLE

DÉVELOPPEUR WEB JUNIOR / CDI

PROFIL

32 ans, développeur web, profil junior, en reprise d'activité après plusieurs années dans un autre secteur.

Pour plus d'infos sur mon parcours, je vous invite à vous rendre sur mon LinkedIn ou sur mon site internet. Rendez-vous sur mon GitHub pour voir mes projets open source.

EXPÉRIENCES PROFESSIONNELLES

Coach de CrossFit

CROSSFIT HABSHEIM, France | Mai 2017 - Janvier 2022

- Coach bénévole pour adultes et enfants (5 à 18 ans).
- Certification CrossFit Level One et CrossFit Kids.

Junior full-stack developer

JACANDO AG, Bâle - Suisse | Octobre 2018 - Avril 2021

- Technos: React.js, Node.js, Express, GraphQL, Apollo server & client.
- Mes tâches principales étaient l'intégration du Back-end dans des composants React en Front-end.
- J'ai également pu travailler sur des tâches spécifiques Front-end en CSS ou des algorithmes JS en Back-end.
- A cause de la crise du COVID-19, j'avais un temps de travail réduit à 0% de Février 2020 à Avril 2021, date à laquelle j'ai quitté l'entreprise.

Junior full-stack developer

AIRCAMPUS, Mulhouse - France | Mars 2017 - Octobre 2018

TEEWII, Mulhouse - France | Octobre 2016 - Octobre 2018

- Technos: Node.js (Express, Next.js) et React.js
- Je travaillais à la fois sur des tâches liées au Back-end et au Front-end mais aussi de l'intégration entre le Back et le Front.

FORMATION

Licence: dévelopeur informatique

UHA 4.0, Mulhouse - France | 2015 - 2017

Licence Pro: management des établissements de loisirs, option Casino

Université Paris-Est, Marne-la-Vallée | 2012 - 2013